【裁判字號】    89,訴,26
【裁判日期】    890725
【裁判案由】    偽造文書等
【裁判全文】
臺灣宜蘭地方法院刑事判決                            八十九年度訴字第二六號
    公  訴  人  臺灣宜蘭地方法院檢察署檢察官
    被      告  甲○○
右列被告因偽造文書等案件，經檢察官提起公訴（八十九年度偵字第三五三三、四一
○三號），本院判決如左：
    主  文
甲○○行使偽造私文書，足以生損害於他人，處有期徒刑拾月，緩刑參年。
被訴毀損部分公訴不受理。
    事  實
一、甲○○原於八十四年底向陳姵樺（原名陳美玉）承租位於宜蘭縣羅東鎮○○○路
    八二號建物及土地，惟僅於八十四年底及八十五年各付十二萬元房租後，即不再
    支付租金，而仍繼續居住上址。嗣於台灣宜蘭地方法院以八十七年度執字第六四
    五號為對該不動產為查封拍賣等執行程序，直至點交時，甲○○均拒不遷離前揭
    處所，拍定人張順棋乃提出竊佔告訴，於竊佔案件之偵查中，甲○○為免受刑事
    訴追，且欲繼續佔有使用該不動產，竟基於偽造文書之犯意，於八十八年八月十
    一日前之某日，在羅東鎮○○○路八二號，以偽刻「陳美玉」之印章，蓋用於其
    所自行填寫之租賃契約上，並偽造「陳美玉」之署押，而偽造成陳姵樺與其於八
    十六年三月一日簽訂之不動產租賃契約，租期自八十六年三月一日至九十年二月
    二十八日止，並於台灣宜蘭地方法院檢察署檢察官八十八年八月十一日偵查中提
    出並加以主張（本署八十七年度他字第三三一號），足生損害於陳姵樺、張順棋
    及司法權之行使。
二、案經台灣宜蘭地方法院檢察署檢察官自動檢舉偵查起訴。
    理  由
一、訊據被告甲○○對前揭犯行於本院審理中均坦承不諱，核與證人林姵樺於偵查時
    證稱：只收租金十二萬元，他利用我不識字，就亂填押租金十二萬元，實際上我
    沒有收押租金，他付我十二萬元租金後，於八十五年又付我十二萬元，以後就沒
    有再付我租金。第二份契約是他自己寫的，我未與他簽約等情節相符。復有被告
    偽造之租賃契約一份在卷可憑。事證明確，被告犯行，應堪認定。
二、核被告所為係犯刑法第二百十六條、第二百十條行使偽造私文書罪。被告偽造文
    書後，復持以行使，其偽造之低度行行使為行使之高度行為吸收。偽刻「陳美玉
    」印章、署名、印文部分係偽造私文書之部分行為，不另論罪。爰審酌被告犯罪
    之動機、目的、手段、犯罪所生之損害，及犯罪後雖曾飾詞圖卸惟已坦承犯行，
    深表悔意，並與告訴人張順祺達成和解等一切情狀，量處如主文所示之刑。又被
    告前未曾受有期徒刑以上刑之宣告，有臺灣高等法院被告全國前案紀錄表在卷可
    憑，茲因一時失慮而罹刑典，經此偵審程序應已知警惕，本院認對其所宣告之刑
    以暫不執行為適當，爰併予宣告緩刑三年，以勵自新。偽造租賃契約為被告所供
    供本件犯罪所用之物，依刑法第三十八條第一項第二款沒收之，其上之「陳美玉
    」印文及署押亦隨該契約書沒收，自不再重為沒收之諭知。至偽造「陳美玉」之
    印章，應依刑法第二百十九條宣告沒收之。
三、公訴意旨另以：被告於台灣宜蘭地方法院八十八年八月十七日強制點交前揭不動
    產前，趁執行人員午休之際，破壞上揭建物白鐵拉門，衛浴設備一組、電線開關
    設備、樓梯扶手二組，致令不堪使用，致生損害於告訴人張順祺，因認被告涉有
    毀損犯行。惟按告訴乃論之罪，告訴人於第一審辯論終結前得撤回其告訴，又告
    訴經撤回者，應諭知不受理之判決，刑事訴訟法第二百三十八條第一項、第三百
    零三條第三款分別定有明文。查本件告訴人告訴被告毀損案件，起訴書認係觸犯
    刑法第三百五十四條之罪名，依同法第百五十七條規定，須告訴乃論；茲據告訴
    人撤回告訴，有撤回狀一紙在可參，依照首開說明，本件爰不經言詞辯論，逕為
    諭知不受理之論知。
據上論斷，應依刑事訴訟法第二百九十九條第一項前段、第三百零三條第三款、第三
百零七條，刑法第二百十六條、第二百十條、第七十四條第一款、第三十八條第一第
二款、第二百十九條，罰金罰鍰提高標準條例第一條前段判決如主文。
中      華      民      國      八十九      年    七    月    二十五    日
                                    台灣宜蘭地方法院刑事庭
                                            法  官  謝  佩  玲
得上訴
刑法第二百十六條、第二百十條


司法院資訊處製作；財團法人民間司法改革基金會備份。
